【裁判字號】    97,抗,1192
【裁判日期】    971106
【裁判案由】    毒品危害防制條例
【裁判全文】
臺灣高等法院刑事裁定                  97年度抗字第1192號
  抗  告  人
  即  被  告  甲○○
上列抗告人因違反毒品危害防制條例案件，不服臺灣士林地方法
院中華民國97年10月9日所為上訴駁回裁定（97年度訴字第835號
），提起抗告，本院裁定如下：
    主  文
抗告駁回。
    理  由
一、本件抗告意旨略以：本件之判決書並非由抗告人本人所簽收
    ，係至97年9月11日始由抗告人收受，抗告人並於97年9月19
    日以掛號寄出上訴狀，此有中華郵政掛號郵件收件回執郵戳
    可證，抗告人並未逾越法定上訴期間，上訴應為合法，原審
    駁回抗告人之上訴，顯有未合云云。
二、按上訴期間為十日，自送達判決後起算；又原審法院認為上
    訴不合法律上之程式或法律上不應准許或其上訴權已經喪失
    者，應以裁定駁回之，刑事訴訟法第349條前段、第362條前
    段定有明文。又刑事訴訟法第62條規定，送達文書，除本章
    （刑事訴訟法第一編第六章）有特別規定外，準用民事訴訟
    法之規定，而送達於住居所不獲會晤應受送達人者，得將文
    書付與有辨別事理能力之同居人或受僱人，民事訴訟法第13
    7條定有明文。至當事人以郵寄方式寄送上訴狀，其上訴是
    否逾期，應以法院實際收到上訴狀之日為計算基準。
三、經查：本件抗告人即被告甲○○因違反毒品危害防制條例案
    件，經台灣士林地方法院於民國97年 8月27日以97年度訴字
    第835號判決後，該判決正本於同年 9月9日送達至被告位於
    臺北市○○區○○街 146號之住所，由被告之受僱人收受，
    有送達證書在卷可稽。是上訴期間之起算，應自97年9月9日
    之翌日即97年9月10日起算至97年9月19日，又依法院訴訟當
    事人在途期間標準第 3條第1款第2目之規定，本件被告居所
    在臺北市大同區，屬臺灣士林地方法院轄區，不必加計在途
    期間，故被告至遲應於 97年9月19日前提起本件上訴始為合
    法。被告雖以其於 97年9月19日已撰寫上訴狀並以郵寄方式
    提起本件上訴，而認其所提本件上訴並未逾期，惟上訴是否
    逾期，應以法院實際收到上訴狀之日為計算基準，本件被告
    所提上訴狀遲至97年 9月22日始送達於原審法院，此有蓋有
    原審法院收狀章戳之刑事上訴狀在卷可稽，顯已逾越法定之
    上訴不變期間，而喪失上訴權，且無從補正，原審法院因而
    裁定駁回上訴，核無不合。被告執上揭抗告意旨指摘原審裁
    定不當，尚難認有理由，應予駁回。
四、據上論結，應依刑事訴訟法第412條，裁定如主文。
中    華    民    國    97    年    11    月    6     日
                  刑事第五庭  審判長法  官  吳  敦
                                    法  官  陳春秋
                                    法  官  張傳栗
以上正本證明與原本無異。
如不服本裁定，應於收受送達後五日內向本院提出抗告狀。
                                    書記官  李佩真
中    華    民    國    97    年    11    月    6     日


司法院資訊處製作；財團法人民間司法改革基金會備份。
